臺灣臺南地方法院交通事件裁定　　　　 96年度交聲字第528號
移送機關　　交通部公路總局嘉義區監理所麻豆監理站
異議人即　　乙○○
受處分人
上列受處分人因違反道路交通管理處罰條例案件，對於交通部公
路總局嘉義區監理所麻豆監理站民國96年6月25日所為之裁決處
分（處分案號：麻監裁罰字第裁75-KAD137461號），聲明異議，
本院裁定如下：
    主  文
異議駁回。
    理  由
一、原處分意旨略以：異議人即受處分人乙○○（下稱異議人）
    所有之車號Ｊ五－二二一０號自小客車，於民國九十六年五
    月二十五日二十二時十分許，在台六一線二三七點三公里處
    （南下），因「行車限速九十公里，經雷達測時速一百三十
    公里，超速四十公里（三百公尺前豎立警告測速標誌）」，
    被雲林縣警察局台西分局警員製單舉發，經原處分機關即交
    通部公路總局嘉義區監理所麻豆監理站查證屬實，依道路交
    通管理處罰條例（下稱處罰條例）第三十三條第一項第一款
    、第六十三條第一項之規定，裁處異議人罰鍰新臺幣（下同
    ）五千元，並記違規點數一點。
二、本件異議意旨略以：異議人從桃園八德七點開始開車，整路
    上包括在高速公路上都沒有超速，開到違規地點遠遠大約一
　　公里處，異議人就看到一輛車在路肩及外線車道的中間倒車
　  ，異議人即繼續往前開，就遭警員攔下說異議人超速，但異
    議人之車速實為八十五公里，應是舉發警員誤認異議人之車
    輛為超速車輛，為此聲明異議等語。
三、按汽車行駛於高速公路、快速公路或設站管制之道路，不遵
    使用限制、禁止、行車管制及管理事項之管制規則，而有行
    車速度超過規定之最高速限或低於規定之最低速限之行為者
    ，處汽車駕駛人三千元以上六千元以下罰鍰，並記違規點數
    一點，處罰條例第三十三條第一項第一款、第六十三條第一
    項，分別定有明文。
四、經查：
（一）本件異議人於上開時、地，駕駛Ｊ五－二二一０號自小客
　　　車，因速限九十公里，經雷達測得時速為一百三十公里，
      超速四十公里，遭雲林縣警察局台西分局製單舉發之違規
      事實，有雲林縣警察局第KAD137461號舉發違反道路交通
      管理事件通知單在卷可參。
（二）本件舉發異議人超速行駛所使用之雷達測速儀為MPH廠牌
      、規格為24.15GHz（K Band）非照相式之雷達測速儀，且
      該測速儀係經濟部標準檢驗局於九十五年十月二十五日檢
      定合格，檢定合格有效期限為九十六年十月，而異議人之
      上開車輛於九十六年五月二十五日經警測得行駛超速時，
      該測速儀尚在檢定合格有效期限內，有經濟部標準檢驗局
      九十五年十月三十一日第JO 0000000號雷達測速儀檢定合
      格證書在卷可參，故該雷達測速器之準確性及正確性應值
      信賴。
（三）證人甲○○即舉發本件違規之警員於本院九十六年十月十
      七日調查時結證稱：「（本件是否你舉發，情形如何《提
      示舉發單並告以要旨》？）是我告發的。當時我們執行取
　　　締超速勤務，在九十六年五月二十五日晚上二十二時十分
  　　許在臺六十一線237.3公里處南下，我們車上雷達測速器
　　　顯示超速車輛一百三十公里，當時南下只有一部車，我們
　　　就打開警示燈上前攔檢，該部超速車輛就停在路肩沒有過
　　　來，我們要攔停異議人的時候異議人就提早停住，還倒車
　　　約一、二十公尺停住，後來有一部休旅車過來，異議人就
  　　再切入車道，跟著該部休旅車後面南下行駛。」、「（異
　    議人停車再開的時候異議人有無超速？）沒有。」、「（
      異議人靠邊停車之前雷射槍測得的超速數據是否仍存在？
      ）是的。因為雷射槍已經鎖定了，所以數據一直存在，時
      速顯示一百三十公里。」、「（你們測得異議人超速時該
      路段都沒有任何其他車輛？）沒有。」、「（你們攔停異
　    議人車輛時有無將測速器的測速顯示給異議人看？）有的
      。」、「異議人所述不實在，我跟我的主管有目睹異議人
      的車輛靠邊倒車，然後再跟著一部休旅車開過來。異議人
      稱一公里以前就看到有一部車在倒車，我提出證明，現場
      的路況我有拍照過來，一公里以外絕對不可能，因為警車
      距離下坡處約三百公尺，一公里以前我們根本沒有去看到
      車，異議人也無法看到警車，五百公尺以內就可以。」等
      語（見本院該日訊問筆錄），並有卷附證人甲○○提出之
      舉發本件現場路況照片二張（見本院卷第三十四頁）可稽
      ，製單之員警甲○○為依法執行勤務之警員，與異議人毫
      無怨懟，衡情當無自陷偽證罪而構詞誣賴異議人之理，復
      查無積極證據足以證明證人上開證述係屬虛偽，且交通警
      察製單舉發違反處罰條例所列之違規事實，本質上為行政
      處分，係公務員基於職務上之權力，依法就特定之具體事
      件所為之具公法上效果之單方面行政行為，基於公務員為
      公法上行為具有公信力之原則，該行政行為當可被推定為
      真正，其據以依法處分之事實認定亦為正確無誤。再按執
      行交通勤務警察依法律規定製單舉發違反處罰條例所列之
      違規事實，並由公路主管機關加以處罰，即係行政處分，
      受處分人不服公路主管機關所為之處罰，依處罰條例第八
      十七條之規定向管轄地方法院聲明異議，自屬行政救濟程
      序，其舉證責任分配，應採民事訴訟上舉證責任分配原則
      ，八十七年十月二十八日修正公布之行政訴訟法第一百三
      十六條同揭此旨，而明文規定準用民事訴訟法第二百七十
      七條舉證責任分配之原則。是此，異議人雖以前情置辯，
      惟就駕駛上揭車輛行經台六一線二三七點三公里處未有超
      速行駛乙節，並未提出確實事證以供本院調查，是其所辯
      尚非可信，本院亦查無任何證據足資證明執勤員警有捏造
      事實違法取締之情事存在，則執勤警員本其維護交通秩序
      、安全職責所為之舉發，自應受到合法、正確之推定。
五、綜上，異議人於上開時、地駕駛上開車輛，確有超速四十公
    里之違規事實，既可認定。原處分機關引用處罰條例第三十
    三條第一項第一款、第六十三條第一項之規定，裁處異議人
    罰鍰五千元，並記違規點數一點，於法並無不當，本件異議
    無理由，應予駁回。
六、據上論結，應依道路交通管理處罰條例第八十七條第二項、
    道路交通案件處理辦法第十九條，裁定如主文。
中　　華　　民　　國　　96　　年　　12　　月　　19　　日
                  交通法庭法　官　鍾邦久
以上正本證明與原本無異。
如不服本裁定應於送達後5日內向本院提出抗告狀（應附繕本）
。
 　　                     書記官　陳慧玲
中　　華　　民　　國　　96　　年　　12　　月　　19　　日
